【裁判字號】    97,易,2113
【裁判日期】    971231
【裁判案由】    竊盜
【裁判全文】
臺灣彰化地方法院刑事判決              97年度易字第2113號
公  訴  人  臺灣彰化地方法院檢察署檢察官
被      告  甲○○
                    現另案在臺灣彰化監獄彰化分監執行中
上列被告因竊盜案件，經檢察官提起公訴（九十七年度偵字第一
○二九七、一○四一五號），本院判決如下：
    主  文
甲○○犯如附表所示之罪，各處如附表所示之刑。應執行有期徒
刑壹年陸月。
    事  實
一、甲○○前因施用第一級毒品案件，經本院以九十三年度訴字
    第一五三號判處有期徒刑八月確定，因竊盜案件，經本院以
    九十三年度易字第六五號判處有期徒刑一年六月確定，上開
    二案，再經本院以九十三年度聲字第一一六七號裁定合併定
    其應執行之刑為有期徒刑二年一月確定，嗣經送監執行，於
    民國九十五年一月二十六日因縮短刑期假釋出監付保護管束
    ，甫於九十五年四月十三日因縮刑期滿未經撤銷假釋，而執
    行完畢。又因施用第一級毒品案件，經本院以九十七年度訴
    字第一七四○號判處有期徒刑八月確定，因竊盜案件，經本
    院以九十七年度易字第一二○四號判處有期徒刑四月確定，
    上開案件，嗣於九十七年十一月十九日送監接續執行，現仍
    在臺灣彰化監獄彰化分監執行中。詎甲○○仍不知悔改，復
    基於意圖為自己不法所有之竊盜犯意，先後於如附表所示之
    時間、地點，分別以如附表所示之方法，竊取如附表所示之
    被害人財物。嗣經戊○○報警處理，經警採集現場指紋鑑定
    ，始循線查悉甲○○如附表編號七所示竊盜犯行；另甲○○
    在未被有偵查犯罪職權之機關或公務員發覺其如附表編號一
    至六所示之竊盜犯行前，分別主動向彰化縣警察局員林分局
    偵查隊、林厝派出所警員表示其如附表編號一至六所示竊盜
    犯行，而自首接受裁判。
二、案經彰化縣警察局員林分局報告臺灣彰化地方法院檢察署檢
    察官偵查起訴。
    理  由
一、按被告以外之人於審判外之言詞或書面陳述，除法律有規定
    者外，不得作為證據。被告以外之人於審判外之陳述，雖不
    符前四條之規定，而經當事人於審判程序同意作為證據，法
    院審酌該言詞陳述或書面陳述作成時之情況，認為適當者，
    亦得為證據。當事人、代理人或辯護人於法院調查證據時，
    知有第一百五十九條第一項不得為證據之情形，而未於言詞
    辯論終結前聲明異議者，視為有前項之同意。刑事訴訟法第
    一百五十九條第一項、第一百五十九條之五分別定有明文。
    經查，證人即被害人李阿勳、乙○○、丁○○、庚○○、丙○○、己○○、戊○○於警詢時之證述，雖屬被告以外之人
    於審判外之言詞陳述，為傳聞證據，然經本院於審理時當庭
    直接提示而為合法之調查，被告未於言詞辯論終結前聲明異
    議，本院復審酌該等言詞陳述係由證人出於自由意識而陳述
    ，並無非法取證之情況，依刑事訴訟法第一百五十九條之五
    之規定，認上開證人於警詢時之證述，應得採為認定本件犯
    罪事實所憑之證據。
二、訊據被告甲○○對於上開竊盜之犯行，均坦承不諱，核與證
    人李阿勳、乙○○、丁○○、庚○○、丙○○、己○○、戊○○於警詢時，證述之情節相符，復有現場照片三十二幀、
    內政部警政署刑事警察局九十七年九月三十日刑紋字第○九
    七○一四五六九三號鑑驗書、彰化縣警察局員林分局住宅竊
    盜案件現場勘察報告表各一份在卷可稽，足徵被告之自白確
    與事實相符。本件事證明確，被告甲○○竊盜之犯行，均堪
    認定。
三、按窗戶係與門扇、牆垣具有相類之性質，依社會通常觀念足
    認為屬防閑之設備，自係屬刑法竊盜罪所謂之其他安全設備
    。核被告甲○○所為如附表編號一至六所示部分，均係犯刑
    法第三百二十條第一項之竊盜罪；如附表編號七所示部分，
    係犯刑法第三百二十一條第一項第二款之踰越安全設備竊盜
    罪。公訴人認被告所為如附表編號七所示部分，係犯刑法第
    三百二十條第一項之竊盜罪，尚有未洽，惟起訴之社會基本
    事實既屬相同，本院自應依法變更起訴法條。被告所為七次
    竊盜犯行，係犯意各別，行為互殊，應予分論併罰。被告前
    因施用第一級毒品案件，經本院以九十三年度訴字第一五三
    號判處有期徒刑八月確定，因竊盜案件，經本院以九十三年
    度易字第六五號判處有期徒刑一年六月確定，上開二案，再
    經本院以九十三年度聲字第一一六七號裁定合併定其應執行
    之刑為有期徒刑二年一月確定，嗣經送監執行，於九十五年
    一月二十六日因縮短刑期假釋出監付保護管束，甫於九十五
    年四月十三日因縮刑期滿未經撤銷假釋，而執行完畢，此有
    臺灣彰化地方法院檢察署刑案資料查註資料紀錄表及臺灣高
    等法院被告前案紀錄表各一份在卷可考，其於受有期徒刑執
    行完畢後，五年以內故意再犯本件有期徒刑以上之七罪，均
    為累犯，應依刑法第四十七條第一項規定，各加重其刑。再
    被告為如附表編號一至六所示六次竊盜犯行後，均係在未被
    有偵查犯罪職權之機關或公務員發覺其犯罪前，即分別主動
    向彰化縣警察局員林分局偵查隊、林厝派出所警員表示其如
    附表編號一至六所示竊盜犯行，而自首接受裁判，此有警詢
    筆錄各一份在卷可佐，爰依刑法第六十二條前段規定，各減
    輕其刑，並均依刑法第七十一條第一項規定，與前開加重其
    刑部分，各先加後減。爰審酌被告正值青壯之年，竟不思以
    正當途徑獲取所需，僅因缺錢花用，即任意竊取他人財物，
    不僅輕忽他人財產法益，並嚴重破壞社會秩序，然考量其竊
    盜手段尚屬平和，所得財物金額不高，被害人所受損害尚屬
    輕微，及其犯罪之動機、目的、智識程度、生活狀況，暨犯
    罪後坦承犯行，態度尚屬良好等一切情狀，分別量處如主文
    所示之刑，並定其應執行之刑。
據上論斷，應依刑事訴訟法第二百九十九條第一項前段、第三百
條，刑法第三百二十條第一項、第三百二十一條第一項第二款、
第四十七條第一項、第六十二條前段、第五十一條第五款，刑法
施行法第一條之一，判決如主文。
本案經檢察官林子翔到庭執行職務。
中    華    民    國    97    年    12    月    31    日
                        刑事第六庭    法  官  鄭舜元
以上正本證明與原本無異。
如不服本判決應於收受判決後10日內向本院提出上訴書狀，並
應敘述具體理由。其未敘述上訴理由者，應於上訴期間屆滿後
20日內向本院補提理由書 (均須按他造當事人之人數附繕本)「
切勿逕送上級法院」。
告訴人或被害人對於判決如有不服具備理由請求檢察官上訴者，
其上訴期間之計算係以檢察官收受判決正本之日期為準。
中    華    民    國    97    年    12    月    31    日
                                      書記官  陳秀香
  附表：
┌──┬────────┬────────────────┬───────┬─────────┬───┐
│編號│ 犯罪時間、地點 │犯罪方法、被害人、所得財物      │所犯法條      │宣告刑            │備註  │
├──┼────────┼────────────────┼───────┼─────────┼───┤
│一  │九十七年八月初某│騎乘腳踏車前往上開房屋外，徒手竊│刑法第三百二十│甲○○竊盜，累犯，│起訴書│
│    │日上午十時許，在│取李阿勳所有之鋁窗五個（價值合計│條第一項之竊盜│處有期徒刑月。  │事實欄│
│    │彰化縣大村鄉村上│約新臺幣【下同】五千元），得手後│罪。          │                  │一（五│
│    │村中正東路一一九│，旋即騎乘上開腳踏車將竊得之物品│              │                  │）    │
│    │巷十五號之一、李│載運至彰化縣某處，以一千元之價格│              │                  │      │
│    │阿勳所有之房屋。│出售予不詳流動資源回收商，所得款│              │                  │      │
│    │                │項已花用殆盡。                  │              │                  │      │
├──┼────────┼────────────────┼───────┼─────────┼───┤
│二  │九十七年八月中旬│騎乘腳踏車前往上開鐵皮屋外，徒手│刑法第三百二十│甲○○竊盜，累犯，│起訴書│
│    │某日上午十時許，│竊取乙○○所有之鋁窗一個（價值約│條第一項之竊盜│處有期徒刑月。  │事實欄│
│    │在彰化縣員林鎮浮│八百元），得手後，旋即騎乘上開腳│罪。          │                  │一（一│
│    │圳里浮圳巷、江順│踏車將竊得之物品載運至彰化縣員林│              │                  │）    │
│    │景所有柚子園內之│鎮○○路附近，以一百元之價格出售│              │                  │      │
│    │鐵皮屋。        │予不詳流動資源回收商，所得款項已│              │                  │      │
│    │                │花用殆盡。                      │              │                  │      │
├──┼────────┼────────────────┼───────┼─────────┼───┤
│三  │九十七年八月底某│騎乘腳踏車前往上開工廠，利用該工│刑法第三百二十│甲○○竊盜，累犯，│起訴書│
│    │日下午一時許，在│廠大門未上鎖之機會，自大門侵入該│條第一項之竊盜│處有期徒刑月。  │事實欄│
│    │彰化縣大村鄉黃厝│工廠（無故侵入他人建築物部分，未│罪。          │                  │一（六│
│    │村美港路二一八巷│據告訴），徒手竊取陳東富所有之鋁│              │                  │）    │
│    │十三號對面、陳東│窗數個（價值合計約六千元），得手│              │                  │      │
│    │富所有、丁○○所│後，旋即騎乘上開腳踏車將竊得之物│              │                  │      │
│    │管理之工廠。    │品載運至彰化縣某處，以五百元之價│              │                  │      │
│    │                │格出售予不詳流動資源回收商，所得│              │                  │      │
│    │                │款項已花用殆盡。                │              │                  │      │
├──┼────────┼────────────────┼───────┼─────────┼───┤
│四  │九十七年八月底某│騎乘腳踏車前往上開房屋，利用該房│刑法第三百二十│甲○○竊盜，累犯，│起訴書│
│    │日上午九時許，在│屋大門未上鎖之機會，自大門侵入該│條第一項之竊盜│處有期徒刑月。  │事實欄│
│    │彰化縣員林鎮員東│房屋（無故侵入他人建築物部分，未│罪。          │                  │一（七│
│    │路一段六五巷內、│據告訴），徒手竊取庚○○所有之鋁│              │                  │）    │
│    │庚○○所有之房屋│窗七個（價值合計約一萬元），得手│              │                  │      │
│    │。              │後，旋即騎乘上開腳踏車將竊得之物│              │                  │      │
│    │                │品載運至彰化縣某處，以七百元之價│              │                  │      │
│    │                │格出售予不詳流動資源回收商，所得│              │                  │      │
│    │                │款項已花用殆盡。                │              │                  │      │
├──┼────────┼────────────────┼───────┼─────────┼───┤
│五  │九十七年八月底某│騎乘腳踏車前往上開鐵皮屋，利用該│刑法第三百二十│甲○○竊盜，累犯，│起訴書│
│    │日上午九時許，在│鐵皮屋圍籬破損而留有空隙之機會，│條第一項之竊盜│處有期徒刑月。  │事實欄│
│    │彰化縣員林鎮浮圳│自圍籬空隙侵入該鐵皮屋（無故侵入│罪。          │                  │一（二│
│    │里浮圳南巷、江福│他人建築物部分，未據告訴），徒手│              │                  │）    │
│    │彬所有果園內之鐵│竊取丙○○所有之建築用鋼筋鐵條十│              │                  │      │
│    │皮屋。          │六支（價值合計約五百元），得手後│              │                  │      │
│    │                │，旋即騎乘上開腳踏車將竊得之物品│              │                  │      │
│    │                │載運至彰化縣員林鎮○○路附近，以│              │                  │      │
│    │                │三百元之價格出售予不詳流動資源回│              │                  │      │
│    │                │收商，所得款項已花用殆盡。      │              │                  │      │
├──┼────────┼────────────────┼───────┼─────────┼───┤
│六  │九十七年九月初某│騎乘腳踏車前往上開房屋外，徒手竊│刑法第三百二十│甲○○竊盜，累犯，│起訴書│
│    │日下午一時許，在│取己○○所有之鋁窗三個（價值合計│條第一項之竊盜│處有期徒刑月。  │事實欄│
│    │彰化縣員林鎮溝皂│約二千四百元），得手後，旋即騎乘│罪。          │                  │一（三│
│    │里溝皂巷十之十三│上開腳踏車將竊得之物品載運至其位│              │                  │）    │
│    │號、己○○所有之│於彰化縣員林鎮浮圳里浮圳巷三號之│              │                  │      │
│    │房屋。          │住處，再以三百元之價格出售予不詳│              │                  │      │
│    │                │流動資源回收商，所得款項已花用殆│              │                  │      │
│    │                │盡。                            │              │                  │      │
├──┼────────┼────────────────┼───────┼─────────┼───┤
│七  │九十七年九月十八│騎乘腳踏車前往戊○○上開房屋，自│刑法第三百二十│甲○○踰越安全設備│起訴書│
│    │日下午三時許，在│後側窗戶侵入該房屋，（無故侵入住│一條第一項第二│竊盜，累犯，處有期│事實欄│
│    │彰化縣員林鎮林森│宅部分，未據告訴），徒手竊取黃佩│款之加重竊盜罪│徒刑捌月。        │一（四│
│    │路一三四號、黃佩│瓊所有之鋁窗五十個（價值合計約一│。            │                  │）    │
│    │瓊所有之房屋。  │萬元），得手後，旋即騎乘上開腳踏│              │                  │      │
│    │                │車將竊得之物品載運至彰化縣某處，│              │                  │      │
│    │                │以二千元之價格出售予不詳流動資源│              │                  │      │
│    │                │回收商，所得款項已花用殆盡。    │              │                  │      │
└──┴────────┴────────────────┴───────┴─────────┴───┘
附錄：論罪科刑法條
中華民國刑法第320條
意圖為自己或第三人不法之所有，而竊取他人之動產者，為竊盜
罪，處5年以下有期徒刑、拘役或5百元以下罰金。
意圖為自己或第三人不法之利益，而竊佔他人之不動產者，依前
項之規定處斷。
前二項之未遂犯罰之。
中華民國刑法第321條
犯竊盜罪而有左列情形之一者，處 6 月以上、 5 年以下有期徒刑：
一、於夜間侵入住宅或有人居住之建築物、船艦或隱匿其內而犯之者。
二、毀越門扇、牆垣或其他安全設備而犯之者。
三、攜帶兇器而犯之者。
四、結夥三人以上而犯之者。
五、乘火災、水災或其他災害之際而犯之者。
六、在車站或埠頭而犯之者。
前項之未遂犯罰之。


司法院資訊處製作；財團法人民間司法改革基金會備份。
